臺灣高等法院刑事附帶民事訴訟判決　　　　　　　　九十一年度附民字第三一八號
　　原　　　告　垕信機械有限公司
　　法定代理人　丙○○　住同右.
　　訴訟代理人　乙○○　律師
　　被　　　告　甲○○　男四十.
右列被告因背信案件（本院九十一年度上易字第二九八一號），原告提起附帶民事訴
訟，請求損害賠償，本院判決如左：
    主  文
原告之訴及假執行之聲請均駁回。
    事  實
一、原告聲明求為判決，被告應賠償原告新台幣（下同）二百六十一萬一千一百四十
    元，及自起訴狀繕本送達被告翌日起至清償日止，按年息百分之五計算之利息，
    並願供擔保，聲請宣告假執行。
    其事實上陳述略稱，被告甲○○自民國（下同）八十年八月一日起至八十六年八
    月三十日止，任職於設在臺北縣土城市○○路一九五巷七弄十七號之「垕信機械
    有限公司」（下稱：垕信公司，英文名稱為「ＨＥＬＴＨＹ  ＭＡＣＨＩＮＥＲ
    ＹＣＯ. , ＬＴＤ」），並時任廠長一職，其與負責該公司各項機械（主要為
    耳帶機、頭套機）銷售買賣交易之業務，而為垕信公司處理事務之業務經理蕭鴻
    彬（蕭鴻彬涉犯背信罪之部分，業據本院以八十九年上訴字第一四八三號判處有
    期徒刑十月確定）因而熟識，並共事約達兩年之久，蕭鴻彬明知於任職期間須忠
    誠履行為垕信公司爭取訂購各項機械之客戶，以增加公司營業利益，詎其因長期
    不受重視，恐遭垕信公司解聘，為謀出路，竟與被告共同基於意圖為自己及「全
    和機械有限公司」（下稱：全和公司，英文名稱為「ＮＯＮ  ＷＯＶＥＮ  ＣＯ
    ＮＶＥＲＴＩＮＧ  ＭＡＣＨＩＮＥＲＹ  ＣＯ. , ＬＴＤ」）公司不法利益之
    概括犯意，先於八十七年五月間，與被告共同出資籌組成立營業項目與垕信公司
    相同之全和公司，並由被告擔任董事，蕭鴻彬以其妻陳鳳連出名擔任股東，再由
    蕭鴻彬利用仍任垕信公司業務經理之職務機會，藉機拉攏原可成為垕信公司之客
    戶，進而使之向全和公司訂購各項機械完成交易，嗣即以下列違背其任務之方式
    連續多次爭取設在沙烏地阿拉伯之ＳＡＵＤＩ  ＤＩＳＰＯ  ＳＡＢＬＥ  ＨＹ
    ＧＩＥＮＩＣ  ＰＲＯＤＵＣＴＳ  ＣＯ. ,ＬＴＤ公司（下稱：Ｓ公司）及設
    在委內瑞拉之ＰＯＬＹＴＥＸ  ＤＥ  ＭＡＲＡＣＡＹ  Ｃ．Ａ．公司（下稱：
    Ｐ公司）、設於日本之Ｔｅｒ  Ｍａｔｅｘ公司（下稱：Ｔ公司）、設於巴西之
    Ｄｅｓｃａｒｐａｃｋ（下稱：Ｄ公司）成為全和公司之客戶，而向全和公司購
    買機械，致生損害於垕信公司之營業利益：（一）於八十七年五月十八日，由蕭
    鴻彬以自己名義將並列垕信公司及全和公司抬頭之文件傳真予Ｓ公司，表明為了
    日後溝通，請Ｓ公司使用新的傳真機號碼即全和公司之傳真號碼八八六─二─0
    0000000號作為聯絡工具，來洽談機械買賣事宜，致使Ｓ公司以為全和公
    司即為垕信公司，而於蕭鴻彬自垕信公司離職後之八十八年三月二十一日、二十
    四日二度傳真文件至全和公司給蕭鴻彬同意以美金（下同）七萬五千元價格購買
    ＮＣ─１９型頭套機一台，蕭鴻彬再於八十八年四月九日請求Ｓ公司先將訂金一
    萬七千零七十四元匯入全和公司設在彰化商業銀行五五八一─○一─二九七六○
    ─八○○號帳戶內，而Ｓ公司則於八十八年四月十五日傳真文件確認機台完成時
    間，惟其後因故取消交易，全和公司即退還一萬七千一百元訂金予Ｓ公司；（二
）復於八十七年五月十九日、二十一日，由蕭鴻彬以自己名義將並列垕信公司及
    全和公司抬頭之文件傳真予Ｐ公司，其中雖提及機械買賣相關事項，但亦載明全
    和公司上開新傳真機號碼，足使Ｐ公司以為往後聯絡方法需透過該傳真機，蕭鴻
    彬見計謀得逞後，即於八十七年六月二十四日以傳真方式提供垕信公司、全和公
    司不同價格之機械估價單予Ｐ公司，Ｐ公司見全和公司機械價格較低，即同意以
    三萬五千元價格向全和公司購買耳帶機一台，並依蕭鴻彬指示於八十七年七月十
    五日將訂金一萬七千五百元匯入全和公司上開帳戶內，嗣因全和公司所交付之機
    械有瑕疵，Ｐ公司遂於八十七年七月十七日傳真文件取消交易，並要求退還訂金
    ，全和公司即於八十七年七月十八日回函允諾退還。（三）再於八十七年五月二
    十一日，以自己名義將並列垕信公司及全和公司抬頭之文件傳真予Ｔ公司，告知
    Ｔ司自訴人垕信公司傳真機號已更改之事實，致生損害於告訴人之利益。（四）
    再於八十七年六月間，以垕信公司名義與Ｄ公司代理人鄧祥輝在垕信公司成立買
    賣契約，由Ｄ公司向垕信公司購買五台機器，嗣蕭鴻彬之後離職，竟以垕信公司
    名義要求Ｄ公司匯款至全和公司，並表示全和公司為垕信公司之分公司，嗣因故
    全和公司未將該機器運給Ｄ公司，足致告訴人公司生減少營業利益之損害。爰依
    民法第一百八十四條及一百九十五條規定，請求損害賠償云云。爰求為判決如訴
    之聲明：並援用刑事訴訟之證據。
二、被告未提出書狀，亦未作何陳述，惟依其在刑事訴訟之陳述，不承認有何侵權行
    為。
    理  由
一、按刑事訴訟諭知無罪、免訴或不受理之判決者，應以判決駁回原告之訴，刑事訴
    訟法第五百零三條第一項前段定有明文。
二、本件被告被訴背信案件，業經本院判決無罪（臺灣板橋地方法院九十一年度易字
    第一四六０號諭知無罪，檢察官不服原判決提起上訴後，亦經本院判決上訴駁回
    ）在案。依照首開規定，自應駁回原告附帶提起之民事訴訟，其假執行之聲請因
    亦無所附麗，應併予駁回。
三、據上論斷，應依刑事訴訟法第五百零三條第一項前段，判決如主文。
中    華    民    國      九十一    年      十二     月      十七      日
                              臺灣高等法院刑事第九庭
                                  審判長法  官  李  文  成
                                        法  官  官  有  明
                             法  官  周  盈  文
右正本證明與原本無異。
不得上訴。
                                        書記官  余  姿  慧
中    華    民    國      九十一    年      十二     月      十七      日
